Inventaris van het archief van het Kabinet der Koningin, 1946-1975 (1985)
Nationaal Archief, Den Haag
- VERBAAL: WETTEN, KONINKLIJKE BESLUITEN, KABINETSBRIEVEN
  - Verbaal: wetten, Koninklijke besluiten, kabinetsbrieven, 1946-1975; 9401-13156
    - 1953, december 8-9, 10338
    - 1953, december 10-12, 10339
    - 1953, december 14-16, 10340
    - 1953, december 17-18, 10341
    - 1953, december 19-22, 10342
    - 1953, december 23-24 (2-47), 10343
    - 1953, december 24 (48-203) - 28, 10344
    - 1953, december 29-31, 10345
    - 1954, januari 2-5, 10346
      Openbaarheid beperkt tot 1 januari 2030
    - 1954, januari 6-7, 10347
    - 1954, januari 8-11, 10348
    - 1954, januari 12-14, 10349
    - 1954, januari 15-18, 10350
    - 1954, januari 19, 10351
    - 1954, januari 20-22, 10352
    - 1954, januari 23-26, 10353
    - 1954, januari 27, 10354
    - 1954, januari 28-30, 10355
    - 1954, februari 1-2, 10356
    - 1954, februari 3-5, 10357
    - 1954, februari 6-8, 10358
    - 1954, februari 9-11, 10359
    - 1954, februari 12-16, 10360
    - 1954, februari 17-19, 10361
    - 1954, februari 20-22, 10362
    - 1954, februari 23-24, 10363
    - 1954, februari 25-27, 10364
    - 1954, maart 1-3, 10365
    - 1954, maart 4-6, 10366
    - 1954, maart 8-9, 10367
    - 1954, maart 10-12, 10368
    - 1954, maart 13-15, 10369
    - 1954, maart 16, 10370
    - 1954, maart 17-18, 10371
    - 1954, maart 19-20, 10372
    - 1954, maart 22-24, 10373
    - 1954, maart 25-26, 10374
    - 1954, maart 27-29, 10375
    - 1954, maart 30-31, 10376
    - 1954, april 1-3, 10377
    - 1954, april 5-6, 10378
    - 1954, april 7, 10379
    - 1954, april 8-9, 10380
    - 1954, april 10, 10381
    - 1954, april 12, 10382
    - 1954, april 13, 10383
    - 1954, april 14-20, 10384
    - 1954, april 21-24, 10385
    - 1954, april 26-29, 10386
    - 1954, mei 3-4, 10387
    - 1954, mei 5-6, 10388
    - 1954, mei 7-10, 10389
    - 1954, mei 11-12, 10390
    - 1954, mei 13-15, 10391
    - 1954, mei 17-18, 10392
    - 1954, mei 19-20, 10393
    - 1954, mei 21-22, 10394
    - 1954, mei 24-25, 10395
    - 1954, mei 26-28, 10396
    - 1954, mei 29-31, 10397
    - 1954, juni 1, 10398
    - 1954, juni 2-3, 10399
    - 1954, juni 4-8, 10400
    - 1954, juni 9, 10401
    - 1954, juni 10-12, 10402
    - 1954, juni 14-15, 10403
    - 1954, juni 16-18, 10404
    - 1954, juni 19-23, 10405
    - 1954, juni 24-25, 10406
    - 1954, juni 26-28, 10407
    - 1954, juni 29, 10408
    - 1954, juni 30, 10409
    - 1954, juli 1-5, 10410
    - 1954, juli 6-7, 10411
    - 1954, juli 8-10, 10412
    - 1954, juli 12-13, 10413
    - 1954, juli 14-16, 10414
    - 1954, juli 17-20, 10415
    - 1954, juli 21-23, 10416
    - 1954, juli 24-26, 10417
    - 1954, juli 27-28 (1-10), 10418
    - 1954, juli 28 (11-194) - 31, 10419
    - 1954, augustus 2-4, 10420
    - 1954, augustus 5-7, 10421
    - 1954, augustus 9-11, 10422
    - 1954, augustus 12-14, 10423
    - 1954, augustus 16-17, 10424
    - 1954, augustus 18, 10425
    - 1954, augustus 19, 10426
    - 1954, augustus 20-24, 10427
    - 1954, augustus 25-28, 10428
    - 1954, augustus 30-31, 10429
    - 1954, september 1-4, 10430
    - 1954, september 6-8, 10431
    - 1954, september 9-10, 10432
    - 1954, september 11-13, 10433
    - 1954, september 14-16, 10434
    - 1954, september 17-20, 10435
    - 1954, september 21-22, 10436
    - 1954, september 23-27, 10437
    - 1954, september 28-30, 10438
    - 1954, oktober 1-4, 10439
    - 1954, oktober 5-6, 10440
    - 1954, oktober 7-9, 10441
    - 1954, oktober 11-12, 10442
    - 1954, oktober 13-14, 10443
    - 1954, oktober 15-18, 10444
    - 1954, oktober 19, 10445
    - 1954, oktober 20-21, 10446
    - 1954, oktober 22-23, 10447
    - 1954, oktober 25, 10448
    - 1954, oktober 26-29, 10449
    - 1954, oktober 30, 10450
    - 1954, november 1-3, 10451
    - 1954, november 4-6, 10452
    - 1954, november 8-10, 10453
    - 1954, november 11-13, 10454
    - 1954, november 15-18, 10455
    - 1954, november 19-20, 10456
    - 1954, november 22-23, 10457
    - 1954, november 24-26, 10458
    - 1954, november 27-30, 10459
    - 1954, december 1-3, 10460
    - 1954, december 4-7, 10461
    - 1954, december 8-9, 10462
    - 1954, december 10-13, 10463
    - 1954, december 14-16, 10464
    - 1954, december 17-18, 10465
    - 1954, december 20-21, 10466
    - 1954, december 22, 10467
    - 1954, december 23, 10468
    - 1954, december 24, 10469
    - 1954, december 27-31, 10470
    - 1955, januari 3, 10471
      Openbaarheid beperkt tot 1 januari 2031
    - 1955, januari 4-8, 10472
    - 1955, januari 10-13, 10473
    - 1955, januari 14-15, 10474
    - 1955, januari 17-19, 10475
    - 1955, januari 20-24, 10476
    - 1955, januari 25-28, 10477
    - 1955, januari 29-31, 10478
    - 1955, februari 1-2, 10479
    - 1955, februari 3-7, 10480
    - 1955, februari 8-10, 10481
    - 1955, februari 11-14, 10482
    - 1955, februari 15, 10483
    - 1955, februari 16-18, 10484
    - 1955, februari 19-22, 10485
    - 1955, februari 23-28, 10486
    - 1955, maart 1-2, 10487
    - 1955, maart 3-5, 10488
    - 1955, maart 7-9, 10489
    - 1955, maart 10-14, 10490
    - 1955, maart 15-16, 10491
    - 1955, maart 17, 10492
    - 1955, maart 18, 10493
    - 1955, maart 19, 10494
    - 1955, maart 21-25, 10495
    - 1955, maart 26-29, 10496
    - 1955, maart 30-31, 10497
    - 1955, april 1-4, 10498
    - 1955, april 5 (1-190), 10499
    - 1955, april 5 (191-263) - 12, 10500
    - 1955, april 13, 10501
    - 1955, april 14-18, 10502
    - 1955, april 19-20, 10503
    - 1955, april 21-22, 10504
    - 1955, april 23-25, 10505
    - 1955, april 26-29, 10506
    - 1955, mei 2-3, 10507
    - 1955, mei 4-6, 10508
    - 1955, mei 7, 10509
    - 1955, mei 9-11, 10510
    - 1955, mei 12-13, 10511
    - 1955, mei 14-17, 10512
    - 1955, mei 18-23, 10513
    - 1955, mei 24, 10514
    - 1955, mei 25-28, 10515
    - 1955, mei 31, 10516
    - 1955, juni 1-2, 10517
    - 1955, juni 3-6, 10518
    - 1955, juni 7-10, 10519
    - 1955, juni 11-14, 10520
    - 1955, juni 15-17, 10521
    - 1955, juni 18, 10522
    - 1955, juni 20-22, 10523
    - 1955, juni 23-25, 10524
    - 1955, juni 27-28, 10525
    - 1955, juni 29, 10526
    - 1955, juni 30, 10527
    - 1955, juli 1-6, 10528
    - 1955, juli 7-9, 10529
    - 1955, juli 11-12, 10530
    - 1955, juli 13-15, 10531
    - 1955, juli 16-19, 10532
    - 1955, juli 20-21, 10533
    - 1955, juli 22-23, 10534
    - 1955, juli 25-27, 10535
    - 1955, juli 28-30, 10536
    - 1955, augustus 1-3, 10537
    - 1955, augustus 4-5, 10538
    - 1955, augustus 6-9, 10539
    - 1955, augustus 10-15, 10540
    - 1955, augustus 16-20 (1-118), 10541
    - 1955, augustus 20 (119-186) - 23 (1-76), 10542
    - 1955, augustus 23 (77-213) - 25, 10543
    - 1955, augustus 26-27, 10544
    - 1955, augustus 29-31, 10545
    - 1955, september 1-3, 10546
    - 1955, september 5-6, 10547
    - 1955, september 7-9, 10548
    - 1955, september 10-12, 10549
    - 1955, september 13-15, 10550
    - 1955, september 16-17, 10551
    - 1955, september 19-20, 10552
    - 1955, september 21, 10553
    - 1955, september 22-24, 10554
    - 1955, september 26-28, 10555
    - 1955, september 29-30, 10556
    - 1955, oktober 1-3, 10557
    - 1955, oktober 4-6, 10558
    - 1955, oktober 7-10, 10559
    - 1955, oktober 11-12, 10560
    - 1955, oktober 13, 10561
    - 1955, oktober 14, 10562
    - 1955, oktober 15, 10563
    - 1955, oktober 17-31, 10564
    - 1955, november 1-3 (2-43), 10565
    - 1955, november 3 (44-182), 10566
    - 1955, november 3 (183-232) - 8, 10567
    - 1955, november 9, 10568
    - 1955, november 10-11, 10569
    - 1955, november 12-14, 10570
    - 1955, november 15, 10571
    - 1955, november 16-18, 10572
    - 1955, november 19, 10573
    - 1955, november 21, 10574
    - 1955, november 22-23, 10575
    - 1955, november 24-25, 10576
    - 1955, november 26-30, 10577
    - 1955, december 1-3, 10578
    - 1955, december 5-7, 10579
    - 1955, december 8-9, 10580
    - 1955, december 10-12, 10581
    - 1955, december 13, 10582
    - 1955, december 14-16 (met bijlagen), 10583
    - 1955, december 17-20, 10584
    - 1955, december 21-23, 10585
    - 1955, december 24, 10586
    - 1955, december 27-31, 10587
    - 1956, januari 2-4, 10588
      Openbaarheid beperkt tot 1 januari 2032
    - 1956, januari 5-6, 10589
    - 1956, januari 7-10, 10590
    - 1956, januari 11, 10591
    - 1956, januari 12-16, 10592
    - 1956, januari 17-19, 10593
    - 1956, januari 20-24, 10594
    - 1956, januari 25-27, 10595
    - 1956, januari 28-31, 10596
    - 1956, februari 1-2, 10597
    - 1956, februari 3-7, 10598
    - 1956, februari 8-11, 10599
    - 1956, februari 13-16, 10600
    - 1956, februari 17-20, 10601
    - 1956, februari 21, 10602
    - 1956, februari 22-25, 10603
    - 1956, februari 27-29, 10604
    - 1956, maart 1-3, 10605
    - 1956, maart 5-6, 10606
    - 1956, maart 7-8, 10607
    - 1956, maart 9-10, 10608
    - 1956, maart 12-14, 10609
    - 1956, maart 15-17, 10610
    - 1956, maart 19-21, 10611
    - 1956, maart 22-24, 10612
    - 1956, maart 26-27, 10613
    - 1956, maart 28-29, 10614
    - 1956, april 3-5, 10615
    - 1956, april 6-9, 10616
    - 1956, april 10-12, 10617
    - 1956, april 13-17, 10618
    - 1956, april 18-19, 10619
    - 1956, april 20-21, 10620
    - 1956, april 23, 10621
    - 1956, april 24, 10622
    - 1956, april 25, 10623
    - 1956, april 26-28, 10624
    - 1956, mei 1-3, 10625
    - 1956, mei 4-7, 10626
    - 1956, mei 8-11, 10627
    - 1956, mei 12-15, 10628
    - 1956, mei 16-17, 10629
    - 1956, mei 18-22, 10630
    - 1956, mei 23-24 (1-24), 10631
    - 1956, mei 24 (25), 10632
    - 1956, mei 24 (26-117) - 28, 10633
    - 1956, mei 29-31, 10634
    - 1956, juni 1-2, 10635
    - 1956, juni 4, 10636
    - 1956, juni 5-11, 10637
    - 1956, juni 12, 10638
    - 1956, juni 13-14, 10639
    - 1956, juni 15-16, 10640
    - 1956, juni 18-19, 10641
    - 1956, juni 20-22, 10642
    - 1956, juni 23-26, 10643
    - 1956, juni 27, 10644
    - 1956, juni 28-30, 10645
    - 1956, juli 2-4, 10646
    - 1956, juli 5-7, 10647
    - 1956, juli 9-10, 10648
    - 1956, juli 11-12, 10649
    - 1956, juli 13-14, 10650
    - 1956, juli 16-17, 10651
    - 1956, juli 18-21, 10652
    - 1956, juli 23, 10653
    - 1956, juli 24 (1-32), 10654
    - 1956, juli 24 (33-75) - 25 (1-9), 10655
    - 1956, juli 25 (10-65), 10656
    - 1956, juli 26-28, 10657
    - 1956, juli 30-31, 10658
    - 1956, augustus 1, 10659
    - 1956, augustus 2-4, 10660
    - 1956, augustus 6, 10661
    - 1956, augustus 7, 10662
    - 1956, augustus 8-9, 10663
    - 1956, augustus 10-11, 10664
    - 1956, augustus 13-14, 10665
    - 1956, augustus 15-17, 10666
    - 1956, augustus 18-20, 10667
    - 1956, augustus 21-22, 10668
    - 1956, augustus 23-28, 10669
    - 1956, augustus 29, 10670
    - 1956, augustus 30, 10671
    - 1956, augustus 31, 10672
    - 1956, september 1, 10673
    - 1956, september 3-4, 10674
    - 1956, september 5-6, 10675
    - 1956, september 7, 10676
    - 1956, september 8-10, 10677
    - 1956, september 11-13, 10678
    - 1956, september 14-15, 10679
    - 1956, september 17-19, 10680
    - 1956, september 20-22, 10681
    - 1956, september 24, 10682
    - 1956, september 25-27, 10683
    - 1956, september 28-29, 10684
    - 1956, oktober 1-4, 10685
    - 1956, oktober 5-8, 10686
    - 1956, oktober 9-12, 10687
    - 1956, oktober 13-16, 10688
    - 1956, oktober 17-18, 10689
    - 1956, oktober 19-25, 10690
    - 1956, oktober 26, 10691
    - 1956, oktober 27-31, 10692
    - 1956, november 1-5 (1-100), 10693
    - 1956, november 5 (101-174) - 8, 10694
    - 1956, november 9 (1-143), 10695
    - 1956, november 9 (144-183) - 12, 10696
    - 1956, november 13-14, 10697
    - 1956, november 15, 10698
    - 1956, november 16-17, 10699
    - 1956, november 19-20, 10700
    - 1956, november 21-23, 10701
    - 1956, november 24-26, 10702
    - 1956, november 27-28, 10703
    - 1956, november 29-30, 10704
    - 1956, december 1-5, 10705
    - 1956, december 6-10, 10706
    - 1956, december 11-12, 10707
    - 1956, december 13-15, 10708
    - 1956, december 17-18, 10709
    - 1956, december 19-20, 10710
    - 1956, december 21, 10711
    - 1956, december 22-27, 10712
    - 1956, december 28, 10713
    - 1956, december 29, 10714
    - 1956, december 31, 10715
    - 1957, januari 2-9, 10716
      Openbaarheid beperkt tot 1 januari 2033
    - 1957, januari 10-12, 10717
    - 1957, januari 14-15, 10718
    - 1957, januari 16-18, 10719
    - 1957, januari 19-22, 10720
    - 1957, januari 23-29, 10721
    - 1957, januari 30 (2-65), 10722
    - 1957, januari 30 (66-134) - 31, 10723
    - 1957, februari 1-4, 10724
    - 1957, februari 5-6, 10725
    - 1957, februari 7-8, 10726
    - 1957, februari 9-12, 10727
    - 1957, februari 13-16, 10728
    - 1957, februari 18-20, 10729
    - 1957, februari 21-23, 10730
    - 1957, februari 25-28, 10731
    - 1957, maart 1-4, 10732
    - 1957, maart 5-7, 10733
    - 1957, maart 8-11, 10734
    - 1957, maart 12-14, 10735
    - 1957, maart 15, 10736
    - 1957, maart 16-18, 10737
    - 1957, maart 19, 10738
    - 1957, maart 20, 10739
    - 1957, maart 21-23, 10740
    - 1957, maart 25, 10741
    - 1957, maart 26-27, 10742
    - 1957, maart 28-29, 10743
    - 1957, maart 30, 10744
    - 1957, april 1-4, 10745
    - 1957, april 5-6, 10746
    - 1957, april 8-10, 10747
    - 1957, april 11-12, 10748
    - 1957, april 13-15, 10749
    - 1957, april 16, 10750
    - 1957, april 17-18, 10751
    - 1957, april 23, 10752
    - 1957, april 24-25, 10753
    - 1957, april 26, 10754
    - 1957, april 27-29, 10755
    - 1957, mei 1-3, 10756
    - 1957, mei 4-7, 10757
    - 1957, mei 8-9, 10758
    - 1957, mei 10-11, 10759
    - 1957, mei 13, 10760
    - 1957, mei 14-17, 10761
    - 1957, mei 18 (1-116), 10762
    - 1957, mei 18 (117-171) - 24, 10763
    - 1957, mei 25-27, 10764
    - 1957, mei 28, 10765
    - 1957, mei 29-31, 10766
    - 1957, juni 1-5, 10767
    - 1957, juni 6-8, 10768
    - 1957, juni 11-13, 10769
    - 1957, juni 14-17, 10770
    - 1957, juni 18, 10771
    - 1957, juni 19-20, 10772
    - 1957, juni 21, 10773
    - 1957, juni 22-26, 10774
    - 1957, juni 27-29, 10775
    - 1957, juli 1-2, 10776
    - 1957, juli 3-4, 10777
    - 1957, juli 5-8, 10778
    - 1957, juli 9-10, 10779
    - 1957, juli 11-13, 10780
    - 1957, juli 15-17, 10781
    - 1957, juli 18-19, 10782
    - 1957, juli 20-22, 10783
    - 1957, juli 23, 10784
    - 1957, juli 24-31, 10785
    - 1957, augustus 1-6, 10786
    - 1957, augustus 7-8, 10787
    - 1957, augustus 9-10, 10788
    - 1957, augustus 12-13, 10789
    - 1957, augustus 14, 10790
    - 1957, augustus 15, 10791
    - 1957, augustus 16-17, 10792
    - 1957, augustus 19-21, 10793
    - 1957, augustus 22-24, 10794
    - 1957, augustus 26-29, 10795
    - 1957, augustus 30-31, 10796
    - 1957, september 2-5, 10797
    - 1957, september 6-9, 10798
    - 1957, september 10-12, 10799
    - 1957, september 13, 10800
    - 1957, september 14-17, 10801
    - 1957, september 18-19, 10802
    - 1957, september 20-24, 10803
    - 1957, september 25-27, 10804
    - 1957, september 28-30, 10805
    - 1957, oktober 1-4, 10806
    - 1957, oktober 5-8, 10807
    - 1957, oktober 9-11, 10808
    - 1957, oktober 12, 10809
    - 1957, oktober 14-16, 10810
    - 1957, oktober 17-22, 10811
    - 1957, oktober 23-25, 10812
    - 1957, oktober 26-29, 10813
    - 1957, oktober 30-31, 10814
    - 1957, november 1-5, 10815
    - 1957, november 6-8, 10816
    - 1957, november 9-12, 10817
    - 1957, november 13, 10818
    - 1957, november 14-16, 10819
    - 1957, november 18-21, 10820
    - 1957, november 22-25, 10821
    - 1957, november 26-27, 10822
    - 1957, november 28-30, 10823
    - 1957, december 2-4, 10824
    - 1957, december 5-9, 10825
    - 1957, december 10-11, 10826
    - 1957, december 12-17, 10827
    - 1957, december 18-19, 10828
    - 1957, december 20, 10829
    - 1957, december 21-23, 10830
    - 1957, december 24-27, 10831
    - 1957, december 28-30, 10832
    - 1957, december 31, 10833
    - 1958, januari 2-6, 10834
      Openbaarheid beperkt tot 1 januari 2034
    - 1958, januari 7-9, 10835
    - 1958, januari 10-14, 10836
    - 1958, januari 15-17, 10837
    - 1958, januari 18-22, 10838
    - 1958, januari 23-24, 10839
    - 1958, januari 25-27, 10840
    - 1958, januari 28-30, 10841
    - 1958, januari 31, 10842
    - 1958, februari 1-5, 10843
    - 1958, februari 6-10, 10844
    - 1958, februari 11-13, 10845
    - 1958, februari 14-17, 10846
    - 1958, februari 18-20, 10847
    - 1958, februari 21-22, 10848
    - 1958, februari 24-26, 10849
    - 1958, februari 27-28, 10850
    - 1958, maart 1-4, 10851
    - 1958, maart 5-7, 10852
    - 1958, maart 8-11, 10853
    - 1958, maart 12-15, 10854
    - 1958, maart 17-18, 10855
    - 1958, maart 19-20, 10856
    - 1958, maart 21-22, 10857
    - 1958, maart 24 (4-61), 10858
    - 1958, maart 24 (62-98) - 27, 10859
    - 1958, maart 28-29, 10860
    - 1958, maart 31, 10861
    - 1958, april 1-9, 10862
    - 1958, april 10-14, 10863
    - 1958, april 15, 10864
    - 1958, april 16-17, 10865
    - 1958, april 18-19, 10866
    - 1958, april 21-22, 10867
    - 1958, april 23-24, 10868
    - 1958, april 25-26, 10869
    - 1958, april 28-29, 10870
    - 1958, mei 1-3, 10871
    - 1958, mei 5, 10872
    - 1958, mei 6-9, 10873
    - 1958, mei 10-12, 10874
    - 1958, mei 13-16, 10875
    - 1958, mei 17-19, 10876
    - 1958, mei 20-21, 10877
    - 1958, mei 22-23, 10878
    - 1958, mei 24-28, 10879
    - 1958, mei 29-31, 10880
    - 1958, juni 2-5, 10881
    - 1958, juni 6-7, 10882
    - 1958, juni 9-10, 10883
    - 1958, juni 11-13, 10884
    - 1958, juni 14-17, 10885
    - 1958, juni 18-19, 10886
    - 1958, juni 20-23, 10887
    - 1958, juni 24-25, 10888
    - 1958, juni 26-27, 10889
    - 1958, juni 28-30, 10890
    - 1958, juli 1-4, 10891
    - 1958, juli 5-8, 10892
    - 1958, juli 9, 10893
    - 1958, juli 10-12, 10894
    - 1958, juli 14-15, 10895
    - 1958, juli 16-17, 10896
    - 1958, juli 18-19, 10897
    - 1958, juli 21, 10898
    - 1958, juli 22-31, 10899
    - 1958, augustus 1-6, 10900
    - 1958, augustus 7-8, 10901
    - 1958, augustus 9, 10902
    - 1958, augustus 11-21, 10903
    - 1958, augustus 22, 10904
    - 1958, augustus 23-27, 10905
    - 1958, augustus 28 (3-139), 10906
    - 1958, augustus 28 (140-227) - 29, 10907
    - 1958, augustus 30, 10908
    - 1958, september 1, 10909
    - 1958, september 2, 10910
    - 1958, september 3-5, 10911
    - 1958, september 6-8, 10912
    - 1958, september 9-10, 10913
    - 1958, september 11-13, 10914
    - 1958, september 15-17, 10915
    - 1958, september 18-20, 10916
    - 1958, september 22, 10917
    - 1958, september 23-24, 10918
    - 1958, september 25-29, 10919
    - 1958, september 30, 10920
    - 1958, oktober 1-4, 10921
    - 1958, oktober 6-9, 10922
    - 1958, oktober 10-14, 10923
    - 1958, oktober 15, 10924
    - 1958, oktober 16-20, 10925
    - 1958, oktober 21-24, 10926
    - 1958, oktober 25-27, 10927
    - 1958, oktober 28-31, 10928
    - 1958, november 1-5, 10929
    - 1958, november 6-10, 10930
    - 1958, november 11-13, 10931
    - 1958, november 14-15, 10932
    - 1958, november 17-19, 10933
    - 1958, november 20, 10934
    - 1958, november 21-25, 10935
    - 1958, november 26-27, 10936
    - 1958, november 28-29, 10937
    - 1958, december 1-4, 10938
    - 1958, december 5-9, 10939
    - 1958, december 10-11, 10940
    - 1958, december 12-15, 10941
    - 1958, december 16 (2-39), 10942
    - 1958, december 16 (40-163) - 17, 10943
    - 1958, december 18-19, 10944
    - 1958, december 20, 10945
    - 1958, december 22-23, 10946
    - 1958, december 24-29, 10947
    - 1958, december 30-31 (2-23), 10948
    - 1958, december 31 (24-95), 10949
    - 1959, januari 2-6, 10950
      Openbaarheid beperkt tot 1 januari 2035
    - 1959, januari 7-8, 10951
    - 1959, januari 9-10, 10952
    - 1959, januari 12-14, 10953
    - 1959, januari 15-19, 10954
    - 1959, januari 20-22, 10955
    - 1959, januari 23-26, 10956
    - 1959, januari 27-29, 10957
    - 1959, januari 30, 10958
    - 1959, januari 31, 10959
    - 1959, februari 2-5, 10960
    - 1959, februari 6-7, 10961
    - 1959, februari 9-11, 10962
    - 1959, februari 12, 10963
    - 1959, februari 13-18, 10964
    - 1959, februari 19-21, 10965
    - 1959, februari 23-25, 10966
    - 1959, februari 26-28, 10967
    - 1959, maart 2-5, 10968
    - 1959, maart 6-9, 10969
    - 1959, maart 10, 10970
    - 1959, maart 11-13, 10971
    - 1959, maart 14-17, 10972
    - 1959, maart 18-19, 10973
    - 1959, maart 20-23, 10974
    - 1959, maart 24-25, 10975
    - 1959, maart 26-28, 10976
    - 1959, maart 31, 10977
    - 1959, april 1-8, 10978
    - 1959, april 9, 10979
    - 1959, april 10-11, 10980
    - 1959, april 13-14, 10981
    - 1959, april 15-17, 10982
    - 1959, april 18, 10983
    - 1959, april 20-21, 10984
    - 1959, april 22-23, 10985
    - 1959, april 24-25, 10986
    - 1959, april 27-29, 10987
    - 1959, mei 1-2, 10988
    - 1959, mei 4-6, 10989
    - 1959, mei 8, 10990
    - 1959, mei 9-13, 10991
    - 1959, mei 14-15, 10992
    - 1959, mei 16, 10993
    - 1959, mei 19-21, 10994
    - 1959, mei 22-23, 10995
    - 1959, mei 25-26, 10996
    - 1959, mei 27-28, 10997
    - 1959, mei 29-30, 10998
    - 1959, juni 1-3, 10999
    - 1959, juni 4-6, 11000
    - 1959, juni 8-10, 11001
    - 1959, juni 11-12, 11002
    - 1959, juni 13-17, 11003
    - 1959, juni 18-20, 11004
    - 1959, juni 22-23, 11005
    - 1959, juni 24-25, 11006
    - 1959, juni 26-30, 11007
    - 1959, juli 1-4, 11008
    - 1959, juli 6-7, 11009
    - 1959, juli 8-9, 11010
    - 1959, juli 10-11, 11011
    - 1959, juli 13, 11012
    - 1959, juli 14, 11013
    - 1959, juli 15, 11014
    - 1959, juli 16-22, 11015
    - 1959, juli 23-28, 11016
    - 1959, juli 29 (1-100), 11017
    - 1959, juli 29 (101-155) - 31, 11018
    - 1959, augustus 1, 11019
    - 1959, augustus 3-10, 11020
    - 1959, augustus 11-13, 11021
    - 1959, augustus 14-15, 11022
    - 1959, augustus 17-18, 11023
    - 1959, augustus 19, 11024
    - 1959, augustus 20-22, 11025
    - 1959, augustus 24-25, 11026
    - 1959, augustus 26, 11027
    - 1959, augustus 27, 11028
    - 1959, augustus 28-31, 11029
    - 1959, september 1-3, 11030
    - 1959, september 4-7, 11031
    - 1959, september 8-11, 11032
    - 1959, september 12-15, 11033
    - 1959, september 16-17, 11034
    - 1959, september 18, 11035
    - 1959, september 19-22, 11036
    - 1959, september 23-25, 11037
    - 1959, september 26-28, 11038
    - 1959, september 29-30, 11039
    - 1959, oktober 1-3, 11040
    - 1959, oktober 5-8, 11041
    - 1959, oktober 9-13, 11042
    - 1959, oktober 14-15, 11043
    - 1959, oktober 16, 11044
    - 1959, oktober 17-21, 11045
    - 1959, oktober 22-26, 11046
    - 1959, oktober 27-28, 11047
    - 1959, oktober 29-31, 11048
    - 1959, november 2-4, 11049
    - 1959, november 5-7, 11050
    - 1959, november 9-10, 11051
    - 1959, november 11-12, 11052
    - 1959, november 13, 11053
    - 1959, november 14-18, 11054
    - 1959, november 19-21, 11055
    - 1959, november 23-26, 11056
    - 1959, november 27-28, 11057
    - 1959, november 30, 11058
    - 1959, december 1-2, 11059
    - 1959, december 3-5, 11060
    - 1959, december 7-10, 11061
    - 1959, december 11-15, 11062
    - 1959, december 16-17, 11063
    - 1959, december 18, 11064
    - 1959, december 19-22, 11065
    - 1959, december 23-24, 11066
    - 1959, december 28-29, 11067
    - 1959, december 30-31, 11068
    - 1960, januari 4-6, 11069
      Openbaarheid beperkt tot 1 januari 2036
    - 1960, januari 7-9, 11070
    - 1960, januari 11-13, 11071
    - 1960, januari 14-16, 11072
    - 1960, januari 18-19, 11073
    - 1960, januari 20-22, 11074